【裁判字號】    97,聲再,1
【裁判日期】    971128
【裁判案由】    聲請迴避
【裁判全文】
臺北高等行政法院裁定
                                       97年度聲再字第1號
再審聲請人  甲○○
上列聲請人與相對人金門縣政府等3 人間因聲請迴避事件，對中
華民國96年10月25日本院96年度聲字第41號裁定及97年3 月13日
最高行政法院97年度裁字第1800號裁定聲請再審，本院裁定如下
：
    主  文
再審之聲請駁回。
再審訴訟費用由聲請人負擔。
    理  由
一、按對於確定之裁定聲請再審，應依行政訴訟法第98條之3 第
    2 項之規定繳納裁判費，此為必須具備之程式；而聲請再審
    不合法者，行政法院應以裁定駁回之，復經同法第283 條準
    用第278 條第1 項所明定。又當事人以一訴狀提起再審之訴
    或聲請再審，以有行政訴訟法第273 條第1 項第1 款及同條
    項第14款為理由者，前者專屬最高行政法院管轄，後者專屬
    原高等行政法院管轄，為兩個再審之訴或兩個聲請再審事件
    ，其經最高行政法院就前者予以裁判，而將後者依行政訴訟
    法第18條準用民事訴訟法第28條第1 項規定移送原高等行政
    法院者，仍應依行政訴訟法第98條之3 第2 項徵收裁判費（
    參照最高法院66年臺聲字第73號判例意旨）。
二、本件再審聲請人對於本院96年度聲字第41號裁定及最高行政
    法院97年度裁字第1800號裁定聲請再審，其中有關行政訴訟
    法第273 條第1 項第1 款事由部分，業經最高行政法院審結
    ，另同條項第14款事由部分，則經該院移送本院審理，依上
    開說明，再審聲請人仍應繳納本件聲請再審之裁判費1,000
    元。雖再審聲請人引用行政訴訟法第98條之1 規定，主張以
    一訴主張數項標的者，不另徵收裁判費云云。但查，上開規
    定係指其數項標的應屬同一審級可共用相同訴訟程序者而言
    ，並不包括本案情形，否則將產生以訴狀多寡決定裁判費應
    否繳納，實有失公平。是再審聲請人前揭主張，委非可取。
三、茲本院已於97年9 月23日裁定，命再審聲請人於收受送達後
    7 日內補正，該裁定並於97年10月30日送達，有送達證書在
    卷可稽，惟再審聲請人逾期迄未補正，有本院答詢表附卷可
    參，其再審之聲請顯難認為合法，應予駁回。
四、依行政訴訟法第283 條、第278 條第1 項、第104 條、民事
    訴訟法第95條、第78條，裁定如主文。
中    華    民    國    97    年    11    月   28     日
                    臺北高等行政法院第一庭
                              審判長法  官  王立杰
                                    法  官  林惠瑜
                                    法  官  劉錫賢
上為正本係照原本作成。
如不服本裁定，應於送達後10日內向本院提出抗告狀（須按他造
人數附繕本）。
中    華    民    國    97    年    11    月   28     日
                                    書記官  陳德銘


司法院資訊處製作；財團法人民間司法改革基金會備份。
